臺灣桃園地方法院刑事判決　　　　　　　93年度訴字第1812號
公　訴　人　臺灣桃園地方法院檢察署檢察官
被　　　告　甲○○　男　25歲.
　　　　　　　　　　　(
上列被告因違反毒品危害防制條例案件，經檢察官提起公訴（九
十三年度毒偵字第二九七四號），被告於本院準備程序時就被訴
事實為有罪之陳述，經本院合議庭裁定由受命法官獨任進行簡式
審判程序，本院判決如下：
    主  文
甲○○連續施用第一級毒品，累犯，處有期徒刑拾月。扣案注射
針筒壹支沒收。又連續施用第二級毒品，累犯，處有期徒刑肆月
。應執行有期徒刑壹年。扣案注射針筒壹支沒收。
    事  實
一、甲○○前於民國八十九年間因竊盜案件，經臺灣高等法院於
    以八十九年度上易字第三０三八號判處有期徒刑七月確定，
    並於九十年五月二十九日入監服刑，於同年十二月二十五日
    縮短刑期執行完畢。另於八十七年間，因施用毒品案件，經
    本院於八十七年七月十三日以八十七年度毒聲字第八五一號
    裁定令入勒戒處所，施以觀察勒戒後，認其有繼續施用之傾
    向，復於八十七年八月四日，以八十七年度毒聲字第一一七
    ０號裁定令入戒治處所施以強制戒治，嗣因戒治成效經評定
    為合格，本院於八十七年十二月七日，以八十七年度毒聲字
    第三一０九號裁定停止戒治所餘戒治期間付保護管束，惟因
    其於保護管束期內未遵守相關規定，是本院再於八十八年三
    月二十三日，以八十八年度毒聲字第一六八一號裁定撤銷停
    止戒治處分，令其入戒治處所強制戒治，於八十九年七月二
    十二日執行完畢出所。詎其仍不知悔改，竟另分別基於施用
    第一級毒品海洛因及第二級毒品安非他命之概括犯意，於前
    開強制戒治執行完畢後五年內之：
  (一)自九十三年一月份某日起迄至九十四年四月三十日某時止，
    在其友人位於桃園縣八德市○○○街一○○號友人住處，以
    注射針筒注射第一級毒品海洛因之方式，連續施用第一級毒
    品海洛因多次，為警分別於(1)九十三年七月九日十六時十五
    分許（起訴書誤載為十五時許），在上揭地點當場查獲，並
    扣得注射針筒一支；(2)另甲○○因前揭施用毒品犯行，經臺
    灣桃園地方法院檢察署提起公訴後，屢經本院傳喚均未到，
    經本院發佈通緝後，為警於九十四年五月一日十八時二十五
    分在桃園縣龜山鄉○○路二八○巷十五號前緝獲，經警採尿
    送驗因其鑑驗結果呈嗎啡陽性反應而查獲。
  (二)另於九十三年一月份某日起迄同年七月九日止，在其友人位
    於桃園縣八德市○○○街一○○號住處，以吸食器吸食第二
    級毒品安非他命之方式，連續施用第二級毒品安非他命多次
    ，嗣為警於九十三年七月九日十六時十五分許（起訴書誤載
    為十五時許）在桃園縣八德市○○○街一○○號查獲。
二、案經桃園縣政府警察局龜山分局報請臺灣桃園地方法院檢察
    署檢察官偵查起訴。
    理   由
一、訊之被告甲○○對有於上揭時、地，多次施用第一級毒品海
    洛因、第二級毒品安非他命之犯罪事實，於本院審理時均坦
    承不諱，而被告先後二次為警查獲時所採集之尿液經送驗結
    果，九十三年七月九日所採尿液係呈嗎啡、安非他命陽性反
    應，而九十四年五月一日所採之尿液則呈嗎啡陽性反應，此
    有昭信科技顧問股份有限公司所出具之濫用藥物陽性檢體檢
    驗報告及臺灣尖端先進生技醫藥股份有限公司所出具之濫用
    藥物檢驗報告各一紙在卷足憑，此外復有供被告施用第一級
    毒品海洛因所用之注射針筒一支扣案足憑，再施用毒品者，
    多已成癮，於未徹底戒斷毒癮前，必會反覆施用，此為社會
    大眾所周知，且參酌被告前已有施用毒品前科，雖曾經戒治
    ，惟竟再次施用毒品，顯見其已成癮而未戒斷，是被告於本
    院審理時供承：伊自九十三年一月份起分別迄九十四年五月
    一日及九十三年七月九日，分別有連續施用第一級毒品海洛
    因多次及第二級毒品安非他命等情，與常情相符，堪信屬實
    。綜上，足認被告自白與事實相符，可採為本案論罪科刑之
    基礎。而被告前曾因施用毒品案件，經本院於八十七年七月
    十三日以八十七年度毒聲字第八五一號裁定令入勒戒處所，
    施以觀察勒戒後，認其有繼續施用之傾向，本院再於八十七
    年八月四日以八十七年度毒聲字第一一七○號裁定令入戒治
    處所施以強制戒治，嗣因戒治成效經評定為合格，本院於八
    十七年十二月七日以八十七年度毒聲字第三一○九號裁定停
    止戒治所餘戒治期間付保護管束，惟因其於保護管束期內未
    遵守相關規定，本院於八十八年三月二十三日以八十八年度
    毒聲字第一六八一號裁定撤銷停止戒治處分，令其入戒治處
    所強制戒治，甫於八十九年七月二十二日執行完畢出所，有
    臺灣高等法院被告全國前案紀錄表一紙在卷足憑，從而被告
    於前揭強制戒治執行完畢後五年內再犯本案，檢察官予以起
    訴，於法要無不合。綜上所述，本件事證明確，被告犯行洵
    堪認定，應依法論科。
二、核被告所為，係犯毒品危害防制條例第十條第一項之施用第
    一級毒品及第二項之施用第二級毒品罪。其先後多次施用第
    一、二級毒品之犯行，時間緊接，方法相同，又均觸犯構成
    要件相同之罪，均為連續犯，均應依刑法第五十六條之規定
    ，各以一罪論，並各加重其刑。被告所犯上開二罪間，犯意
    各別，罪名不同，應分論併罰之。另公訴人雖僅就被告於九
    十三年七月九日施用第一級毒品海洛因及第二級毒品安非他
    命犯行部分提起公訴，然本院審理後，認被告自九十三年一
    月起迄九十四年五月一日間及自九十三年一月起迄同年七月
    九日止，仍有多次施用第一級毒品海洛因及第二級毒品安非
    他命之犯行，且與公訴人提起公訴部分，有連續犯裁判上一
    罪之關係，已如前述，基於審判不可分原則，本院自得併予
    審究，附此敘明。另被告前曾因竊盜案件，經臺灣高等法院
    於八十九年十月二十六日以八十九年度上易字第三０三八號
    判處有期徒刑七個月確定，並於九十年五月二十九日入監服
    刑，於九十年十二月二十五日因縮刑期滿執行完畢出監，有
    臺灣高等法院被告全國前案紀錄表一紙在卷可憑，其於五年
    內再犯本件有期徒刑以上之罪，為累犯，應依刑法第四十七
    條之規定，加重其刑。並遞加重之。爰審酌被告坦承犯行，
    並表示悔改之意，犯後態度良好，犯罪之動機及目的在於追
    求刺激，曾數度施用毒品並經強制戒治，仍未能革除惡習，
    復連續施用毒品，足見其等戒毒意志不堅，與所生危害等一
    切情狀，分別量處如主文所示之刑，並定其應執行之刑。
三、沒收部分：
    扣案之注射針筒一支為被告所有供其施用毒品所用之物，業
    據被告供明在卷，爰依刑法第三十八條第一項第二款規定宣
    告沒收之。
據上論斷，應依刑事訴訟法第二百七十三條之一、第二百九十九
條第一項前段，毒品危害防制條例第十條第一項、第二項，刑法
第十一條前段、第五十六條、第四十七條、第五十一條第三款、
第三十八條第一項第二款，判決如主文。
本案經檢察官廖先志到庭執行職務。
中　　華　　民　　國　  94  　年　   6　   月　  21　  日
                      臺灣桃園地方法院刑事第十庭
                           法　官　 柯姿佐
以上正本證明與原本無異。
如不服本判決，應於判決送達後10日內向本院提出上訴狀（應附
繕本），上訴於臺灣高等法院。
　　　　　　　　　　　 書記官　 張淑芬
中　　華　　民　　國　　  94　  年　  6 　 月　  23    日
附錄論罪科刑法條
毒品危害防制條例第10條
施用第一級毒品者，處 6 月以上 5 年以下有期徒刑。
施用第二級毒品者，處 3 年以下有期徒刑。
